【裁判字號】    99,審訴,376
【裁判日期】    990625
【裁判案由】    違反毒品危害防制條例
【裁判全文】
臺灣新竹地方法院宣示判決筆錄        99年度審訴字第376 號
公  訴  人  臺灣新竹地方法院檢察署檢察官
被      告  乙○○
指定辯護人  本院公設辯護人  甲○○
上列被告因違反毒品危害防制條例一案，經檢察官提起公訴（99
年度毒偵緝字第39號、第40號、99年度偵緝字第300 號）後，聲
請本院改依協商程序而為判決，於中華民國99年6 月25日下午4
時在本院刑事第十一法庭宣示判決，出席職員如下：
                                      審判長法官  馮俊郎
                                          書記官  蕭汝芳
                                          通  譯  楊德光
法官起立朗讀判決主文、犯罪事實要旨、處罰條文，及告以上訴
限制、期間並提出上訴狀之法院，且諭知記載其內容：
一、主  文：
    乙○○施用第一級毒品，累犯，處有期徒刑壹年壹月；又施
    用第二級毒品，累犯，處有期徒刑拾月；又施用第一級毒品
    ，累犯，處有期徒刑壹年壹月；扣案之海洛因包（總計淨
    重玖點捌柒公克），均沒收銷燬之。又施用第二級毒品，累
    犯，處有期徒刑拾月；扣案之甲基安非他命包（總計毛重
    點柒貳公克），均沒收銷燬之；另扣案之電子磅秤壹台、
    挖勺肆支、吸食器壹組、分裝袋一盒，均沒收之。又持有第
    二級毒品，累犯，處有期徒刑肆月；扣案之大麻壹包（實稱
    毛重零點貳玖零公克，送驗淨重零點壹貳玖零公克，驗餘
    淨重零點壹貳伍伍公克），沒收銷燬之。主刑部分應執行有
    期徒刑年。
二、犯罪事實要旨：
（一）乙○○前曾於(1)民國93年11月間，因違反毒品危害防制條
      例案件案件，經本院於94年6 月17日，以93年度訴字第60
      3 號判決，分別判處有期徒刑1 年、8 月，並經定應執行
      刑為有期徒刑1 年4 月，嗣於94年7 月4 日確定；(2)又於
      95年1 月間，因違反毒品危害防制條例案件，經本院於95
      年3 月14日，以95年度易字第90號判決，判處有期徒刑8
      月，嗣於95年4 月10日確定。上開(1)(2)案件接續執行，於
      94年10月5 日入監執行，並於96年6 月15日縮短刑期假釋
      付保護管束出監，而於96年8 月19日保護管束期滿假釋未
      經撤銷視為執行完畢。
（二）施用毒品部分：
  １、乙○○前於88年3 月間，因施用毒品案件，經本院於88年
      3 月16日，以88年度毒聲字第453 號裁定送觀察、勒戒，
      並於88年8 月19日入所執行觀察勒戒後，因認無繼續施用
      毒品傾向，於88年9 月3 日出所執行完畢，嗣經臺灣新竹
      地方法院檢察署檢察官於88年9 月3 日，以88年度偵緝字
      第346 號、88年度毒偵字第207 號為不起訴處分確定。
  ２、乙○○不知警惕，又於89年5 月間，因施用毒品案件，經
      本院於89年5 月31日、89年6 月8 日，以89年度毒聲字第
      1450號、第1468號裁定送觀察、勒戒，並於89年5 月31日
      入所執行觀察勒戒後，因認有繼續施用毒品傾向，再經本
      院於89年7 月6 日，以89年度毒聲字第1713號裁定，令入
      戒治處所施以強制戒治1 年，於89年7 月27日入所執行強
      制戒治，嗣其強制戒治執行滿3 月後，經戒治處所認無繼
      續戒治之必要，復經本院於90年1 月8 日，以90年度毒聲
      字第27號裁定停止戒治，於90年2 月16日因停止其處分而
      出監，所餘戒治期間付保護管束，旋其停止戒治所餘戒治
      期間於90年6 月30日屆滿，因期滿未經撤銷，視為強制戒
      治期滿執行完畢。同時本次非法施用第二級毒品之犯行，
      亦經本院於89年8 月25日，以89年度易字第913 號判決，
      判處有期徒刑8 月，嗣於89年10月2 日確定，並與下開３
      案件接續執行，於91年1 月12日入監執行，而於92年6 月
      12日縮短刑期假釋付保護管束出監，且於92年10月12日保
      護管束期滿假釋未經撤銷視為執行完畢。
  ３、乙○○竟不知警惕，又於90年7 月間，因持有第一級毒品
      、施用第二級毒品案件，經本院於90年12月27日，以90年
      度易字第904 號判決，分別判處有期徒刑6 月、10月，並
      經定應執行刑為有期徒刑1 年2 月，嗣於91年1 月23日確
      定。其執行情形詳如上述２部分。
  ４、乙○○仍不知警惕，又於93年11月間，因施用第一級、第
      二級毒品等案件，經本院於94年6 月17日，以93年度訴字
      第603 號判決，分別判處有期徒刑1 年、8 月，並經定應
      執行刑為有期徒刑1 年4 月，嗣於94年7 月4 日確定，其
      執行情形詳如上述（一）部分。
  ５、乙○○不知悔改，又於95年1 月間，因施用第二級毒品案
      件，經本院於95年3 月14日，以95年度易字第90號判決，
      判處有期徒刑8 月，嗣於95年4 月10日確定，其執行情形
      詳如上述（一）部分。
  ６、乙○○竟不知悔改，又於97年8 月間，因施用第一級、第
      二級毒品案件，經本院於97年10月23日，以97年度訴字第
      895 號判決，分別判處有期徒刑11月、8 月，並經定應執
      行刑為有期徒刑1 年4 月，嗣於同日確定，現正執行中。
  ７、乙○○仍不知悔改，又於97年11月間，因施用第一級、第
      二級毒品案件，經本院於98年2 月23日，以98年度訴字第
      39號判決，分別判處有期徒刑1 年、9 月，並經定應執行
      刑為有期徒刑1 年7 月，嗣於98年3 月23日確定，現正執
      行中。
  ８、乙○○不知悛悔，於前開強制戒治處分執行完畢釋放後，
      「5 年內再犯」施用毒品案件，並經法院判處罪刑確定後
      ，復分別基於施用第一級、第二級毒品的犯罪意思，於下
      列時間，分別為下列行為：
    (1)(甲)基於施用第一級毒品海洛因的犯罪意思，於98年3 月31
      日晚上7 時許，在新竹縣湖口鄉湖口村77號內，以將海洛
      因粉末置於玻璃球吸食器內，再以火燒烤，吸其煙霧之方
      式，施用第一級海洛因1 次。(乙)另基於施用第二級毒品甲
      基安非他命的犯罪意思，於98年3 月31日晚上7 時許，在
      施用完第一級毒品後，在上開處所，以將甲基安非他命置
      於玻璃球吸食器內，再以火燒烤，吸其煙霧之方式，施用
      第二級毒品甲基安非他命1 次。嗣於98年4 月1 日下午5
      時50分許，為警在新竹縣湖口鄉○○路76巷2 號旁查獲，
      並經警採集其尿液送驗結果，呈安非他命、甲基安非他命
      、可待因、嗎啡陽性反應，始悉上情。
    (2)(丙)復基於施用第一級毒品海洛因的犯罪意思，於98年6 月
      1 日晚上11時許，在其位於新竹縣湖口鄉○○街11號3 樓
      之居所內，以將海洛因粉末置於玻璃球吸食器內，再以火
      燒烤，吸其煙霧之方式，施用第一級海洛因1 次。(丁)另基
      於施用第二級毒品甲基安非他命的犯罪意思，於98年6 月
      1 日晚上10時許，在上開處所，以將甲基安非他命置於玻
      璃球吸食器內，再以火燒烤，吸其煙霧之方式，施用第二
      級毒品甲基安非他命1 次。嗣經警於98年6 月2 日上午11
      時20分許，在新竹縣湖口鄉○○街11號3 樓查獲，並扣得
      其所有之海洛因3 包（總計淨重9.87公克）、甲基安非他
      命3 包（總計毛重3.42公克）、大麻1 包（實稱毛重0.32
      90公克，送驗淨重0.1290公克，驗餘淨重0.1255公克）、
      電子磅秤1 台、挖勺4 支、吸食器1 組、分裝袋1 盒，復
      經警採集其尿液送驗結果，呈安非他命、甲基安他命、可
      待因、嗎啡陽性反應，始悉上情。
（三）持有第二級毒品大麻部分：
      乙○○明知大麻係具有成癮性、濫用性及對社會危害性，
      屬於毒品危害防制條例第2 條第2 項第2 款所列之第二級
      毒品，有害國民身心健康，不得非法持有，竟仍出於持有
      第二級毒品大麻的犯罪意思，於98年6 月2 日上午10時許
      ，在桃園縣中壢市某處，自真實姓名年籍不詳綽號「小鍾
      」之人，取得第二級毒品大麻1 包（實稱毛重0.3290公克
      ，送驗淨重0.1290公克，驗餘淨重0.1255公克），並自斯
      時起即非法持有之。嗣經警於98年6 月2 日上午11時20分
      許，在新竹縣湖口鄉○○街11號3 樓查獲，並扣得其所有
      之海洛因3 包（總計淨重9.87公克）、甲基安非他命3 包
      （總計毛重3.42公克）、大麻1 包（實稱毛重0.3290公克
      ，送驗淨重0.1290公克，驗餘淨重0.1255公克）、電子磅
      秤1 台、挖勺4 支、吸食器1 組、分裝袋1 盒，始悉上情
      。
三、處罰條文：
    毒品危害防制條例第10條第1 項、第2 項、第11條第2 項、
    第18條第1 項前段，刑法第11條、第47條第1 項、第51 條
    第5 款、第38條第1 項第2 款。
四、協商判決除有刑事訴訟法第455 條之4 第1 項第1 款於本訊
    問程序終結前，被告撤銷協商合意或檢察官撤回協商聲請者
    ；第2 款被告協商之意思非出於自由意志者；第4 款被告所
    犯之罪非第455 條之2 第1 項所定得以協商判決者；第6 款
    被告有其他較重之裁判上一罪之犯罪事實者；第7 款法院認
    應諭知免刑或免訴、不受理者情形之一，及違反同條第2 項
    「法院應於協商合意範圍內為判決；法院為協商判決所科之
    刑，以宣告緩刑或2 年以下有期徒刑、拘役或罰金為限」之
    規定者外，檢察官與被告均不得上訴。
五、如有前項得上訴之情形，得自收受宣示判決筆錄送達之日起
    10日內，向本院提出上訴書狀，上訴於第二審法院。
中    華    民    國    99    年    6     月    25    日
                    刑事第九庭書  記  官      蕭汝芳
                              審判長法官      馮俊郎
以上筆錄正本係照原本作成。
中    華    民    國    99    年    6     月    25    日
                              書  記  官      王思穎
附錄本案處罰實體法條全文：
＊毒品危害防制條例第10條第1 項、第2 項：
施用第一級毒品者，處6 月以上5 年以下有期徒刑。
施用第二級毒品者，處3 年以下有期徒刑。
＊毒品危害防制條例第11條第2 項：
持有第二級毒品者，處2 年以下有期徒刑、拘役或新臺幣3 萬元
以下罰金。

司法院資訊處製作；財團法人民間司法改革基金會備份。
